【裁判字號】    98,交簡,294
【裁判日期】    980123
【裁判案由】    過失傷害
【裁判全文】
臺灣板橋地方法院刑事判決             98年度交簡字第294號
公  訴  人  臺灣板橋地方法院檢察署檢察官
被      告  乙○○
選任辯護人  許雅婷律師
上列被告因過失傷害案件，經檢察官提起公訴（97年度調偵字第
1457 號） ，被告自白犯罪，本院認為宜以簡易判決處刑，爰不
經通常審判程序，逕以簡易判決處刑如下：
    主  文
乙○○犯過失傷害罪，處拘役伍拾玖日，如易科罰金，以新臺幣
貳仟元折算壹日。緩刑貳年，並應於本判決確定之日起貳個月內
，賠償甲○○新臺幣伍萬元。
  事實及理由
一、犯罪事實：乙○○於民國97年6 月10日20時45分許，駕駛車
    牌號碼0633- QM號自用小客車，沿臺北縣林口鄉○○○路○
    段內側車道往林口鄉方向行駛，行經文化三路一段117 號前
    之路段時，為臨時停車尋找車內物品，本應注意汽車在同向
    二車道以上之道路變換車道時，應讓直行車先行，並注意安
    全距離，除遇突發狀況必須減速外，不得任意驟然減速，而
    於減速暫停時，應預先顯示燈光或手勢告知後車，且於臨時
    停車時，不得併排臨時停車之安全措施之交通安全規定，且
    依當時情形，並無不能注意之情形，詎疏未注意遵守上開交
    通安全規定，貿然自該路段內側車道駛入右側之慢車道，而
    在該慢車道上與停放在路旁停車位之汽車併排臨時停車（下
    稱本件違規臨時停車地點），致使騎乘車牌號碼JF5-428 號
    機車原行駛於其車右後方同向慢車道之甲○○煞車不及，而
    自後擦撞乙○○所駕駛之上開自用小客車左側車尾後人車倒
    地，甲○○因而受有「右側股骨幹閉鎖性骨折、臉部擦傷」
    之傷害。乙○○於上開交通事故發生後，於員警到場處理時
    ，在員警犯罪未發覺前，當場向員警自首為肇事人，並願接
    受裁判，始查知上情。案經甲○○告訴臺北縣政府警察局新
    莊分局報告臺灣板橋地方法院檢察署偵查後聲請簡易判決處
    刑。
二、被告就其於上開時地，駕駛上開車輛，在本件違規臨時停車
    地點，併排臨時停車，致使甲○○騎乘之機車閃避不及人車
    倒地，甲○○因而受有上開傷害等情，於警詢、偵訊、及本
    院審理中坦承不諱，核與告訴人甲○○於警詢、偵訊中證述
    情節相符，並有長庚醫院紀念醫院診斷證明書、臺北縣政府
    警察局新莊分局林口分駐所道路交通事故調查報告表、道路
    交通事故現場圖、道路交通事故調查報告表(一)、(二)、談話紀
    錄表、交通事故現場照片、肇事人自首情形紀錄表各一份等
    在卷足憑，堪認被告卻有於上開時地，因違規臨時停車致使
    甲○○人車倒地受傷之事實。按「汽車除遇突發狀況必須減
    速外，不得任意驟然減速。前車如須減速暫停，駕駛人應預
    先顯示燈光或手勢告知後車，後車駕駛人應隨時注意前車之
    行動。」、「汽車在同向二車道以上之道路（車道數計算，
    不含車種專用車道、機車優先道及慢車道），除應依標誌或
    標線之指示行駛外，並應遵守下列規定：一、…。六、變換
    車道時，應讓直行車先行，並注意安全距離。」、「汽車臨
    時停車時，應依下列規定：一、…。五、不得併排臨時停車
    。」，道路交通安全規則第94條第2 項、第98條第1 項第6
    款、第111 條第1 項第5 款分別定有明文。查以，被告就其
    如事實欄所示之行車動向，業據被告於警詢、偵訊中陳述綦
    詳，是依被告上開陳述，其顯有變換車道未讓直行車先行，
    且違規佔用車道併排驟停未注意來車動態之過失，而本件前
    經檢察官送交臺灣省臺北縣區車輛事故鑑定委員會為肇事責
    任鑑定，經該會鑑定結果，亦為相同之認定等情，有該會北
    縣鑑字第971446號鑑定意見書一份在卷可佐；此外，告訴人
    確係因被告上開行為受傷，亦經上開事證證明屬實，是被告
    之過失行為與告訴人受傷之結果間，具有相當因果關係，綜
    上，本案事證明確，被告犯行洵堪認定，應予依法論科。
三、核被告乙○○所為，係犯刑法第284 條第1 項之過失傷害罪
    。被告於肇事後，留待現場向到場員警承認為肇事者，有被
    告之警詢筆錄及臺北縣政府警察局新莊分局道路交通事故肇
    事人自首情形紀錄表在卷可查，核與刑法第62條之自首要件
    相符，茲依同條規定減輕其刑。爰審酌被告之過失程度、告
    訴人所受傷勢，並斟酌其於犯罪後坦承犯行，且願與告訴人
    和解，惟因雙方賠償金額無法達成合意等之一切情狀，茲量
    處如主文所示之刑，並諭知易科罰金之折算標準，以示懲儆
    。末查，被告前於84年間因違反麻醉藥品管理條例案件經判
    處有期徒刑於84年12月21日執行完畢後，即未再有犯罪紀錄
    ，有臺灣高等法院被告全國前案紀錄表在卷可查，其因思慮
    不周，致犯本罪，惟犯後坦承犯行，尚知悔悟，信其經此追
    訴審判後，當知警惕而無再犯之虞，本院綜核上開各情後，
    認對其宣告之刑以暫不執行為適當，爰依刑法第74條第1 項
    第2 款規定，宣告緩刑如主文，並依同條第2 項第3 款規定
    ，命被告賠償告訴人因本件交通事故所生之損害如主文（依
    被告於審理中表示願先賠償告訴人之金額；又本案命被告賠
    償甲○○損害之部分，係被告就甲○○所生之損害之預定性
    損害賠償，甲○○如認其損害逾上開金額，自得就其認不足
    部分，另向被告為請求）。
四、依刑事訴訟法第449 條第2 項、第3 項、第454 條第1 項，
    刑法第284 條第1 項、第41條第1 項前段、第62條、第74條
    第1 項第2 款、第2 項第3 款，刑法施行法第1 條之1 第1
    項、第2 項但書，逕以簡易判決處刑如主文。
五、如不服本判決，得自收受送達之日起十日內向本院提出上訴
    狀，上訴於本院第二審合議庭（須附繕本）。
中    華    民    國    98    年    1     月    23    日
                  刑事第一庭  法  官  陳世旻
以上正本證明與原本無異
如不服本判決，應於送達後10日內敘明上訴理由，向本院提出上
訴狀，上訴於本院第二審合議庭 (應附繕本) 。其未敘述上訴理
由者，應於上訴期間屆滿後20日內向本院補提理由書「切勿逕送
上級法院」。
                              書記官  洪紹甄
中    華    民    國    98    年    2     月     3    日
附錄：本案論罪科刑法條全文
中華民國刑法
第    284    條（過失傷害罪）
因過失傷害人者，處六月以下有期徒刑、拘役或五百元以下罰金
，致重傷者，處一年以下有期徒刑、拘役或五百元以下罰金。
從事業務之人，因業務上之過失傷害人者，處一年以下有期徒刑
、拘役或一千元以下罰金，致重傷者，處三年以下有期徒刑、拘
役或二千元以下罰金。
中華民國刑法施行法 (民國 95 年 06 月 14 日修正)
第    1- 1   條
中華民國九十四年一月七日刑法修正施行後，刑法分則編所定罰
金之貨幣單位為新臺幣。
九十四年一月七日刑法修正時，刑法分則編未修正之條文定有罰
金者，自九十四年一月七日刑法修正施行後，就其所定數額提高
為三十倍。但七十二年六月二十六日至九十四年一月七日新增或
修正之條文，就其所定數額提高為三倍。


司法院資訊處製作；財團法人民間司法改革基金會備份。
